# 关于子公司清算投资单位账务处理

提问人：ll1306 时间：2010-03-07 16:56:37
子公司处于清算状态,由于尚未清算完,投资企业账面长期股权投资就可以不销账吗?不纳入合并范围?核算方法应由成本法转为权益法,但账面价值未做调整,仍旧采用成本法.与子公司的往来款依然挂账,也是要等到清算完做处理.上述情况处理合适吗?如果不对,应该如何处理,请大家指教,谢谢!

回答人：chenyiwei
回复 楼主 ll1306 的帖子长期投资能否核销，在财务上主要取决于财企[2003]233号和国资发评价[2005]67号等相关文件规定的条件何时可以得到满足。一般情况下，在子公司清算注销之前，长期股权投资一般不核销，但应考虑是否存在账面价值无法收回的可能性。 子公司清算期间是否纳入合并范围的问题，主要取决于清算方式。如果是破产清算，则清算期内企业由法院指定的破产管理人接管，母公司无法对其实施控制，不应纳入合并范围；如果是普通清算，则根据公司法规定，此时清算组由股东组成或者由股东大会确定人选，因此控股股东仍可利用其在股东会上的多数表决权影响清算组的任免和决策，因此一般仍应纳入合并范围。 原先是子公司的，在清算期间，无论是否为破产清算，母公司个别报表层面仍按成本法核算，但如前所述，应关注是否存在减值风险。

提问人：Manson_Luci 时间：2013-11-21 10:46:12
陈版，如果之前对被投资单位是权益法核算，被投资单位进入清算程序后，是否也可以停止权益法核算？

回答人：chenyiwei
如果继续在股东自行组织的清算过程中通过清算组对被清算企业保持重大影响的，应继续按权益法核算。

提问人：ying0518 时间：2013-11-21 17:12:23
清算中子公司是不是可以参照持有代售资产，不在长期股权投资中列报？

回答人：chenyiwei
我理解只有在符合解释 1 号第六条规定条件的情况下，对符合条件的持有待售资产或者处置组可以这样列报。但如果不是整体处置，或者尚未形成不可撤销处置协议的，则不应这样列报。